【裁判字號】    96,易,2000
【裁判日期】    970523
【裁判案由】    竊盜
【裁判全文】
臺灣士林地方法院刑事判決              96年度易字第2000號
公  訴  人  臺灣士林地方法院檢察署檢察官
被      告  乙○○
                    （另案於臺灣新竹監獄執行中）
上列被告因竊盜案件，經檢察官提起公訴（96年度偵字第10467
號），被告於準備程序中就被訴事實為有罪之陳述，本院裁定改
依簡式審判程序審理，並判決如下
    主  文
乙○○踰越安全設備竊盜，累犯，處有期徒刑柒月，減為有期徒
刑月又拾伍日，如易科罰金，以銀元佰元即新臺幣玖佰元折
算壹日。
    事  實
一、乙○○曾於民國89年服役期間，因逃亡案件，經國防部南部
    地方軍事法院以89年度和審字第56號判處有期徒刑1 年4 月
    ，嗣經國防部高等軍事法院高雄分院以89年度高審字第56號
    判處有期徒刑1 年4 月確定，甫於90年4 月30日有期徒刑執
    行完畢。詎其猶不知悔改，因缺錢花用，竟思不勞而獲，意
    圖為自己不法之所有，於94年10月28日23時許至翌日凌晨零
    時許，在臺北巿士林區○○街126 號由甲○○所經營「月野
    莎千層蛋糕店」，徒手拉斷上開蛋糕店後方廚房鐵窗欄桿（
    毀損部分未據告訴），踰越防盜安全設備之窗戶而進入前開
    蛋糕店內，竊取甲○○置放於收銀機內之零錢硬幣約新臺幣
    （下同）5,000 元，得手後旋逃離現場，並將竊得款項花用
    殆盡。嗣經警採集現場血跡比對，而循線查獲。
二、案經被害人甲○○訴由臺北巿政府警察局士林分局報告臺灣
    士林地方法院檢察署檢察官偵查起訴。
    理  由
一、本件被告所犯非死刑、無期徒刑或最輕本刑有期徒刑3 年以
    上之罪，亦非高等法院管轄第一審案件，且於準備程序進行
    中，被告先就被訴事實為有罪之陳述，經告知被告簡式審判
    程序之旨，並聽取檢察官、被告之意見後，本院裁定進行簡
    式審判程序，是本件之證據調查，依刑事訴訟法第273 條之
    2 規定，不受同法第159 條第1 項、第161 條之2 、第161
    條之3 、第163 條之1 及第164 條至第170 條規定之限制，
    合先敘明。
二、上揭事實，業據被告乙○○迭於警詢、偵查及本院審理時均
    坦白承認（見96年度偵字第10467 號卷第9 頁至第11頁、第
    44頁至第45頁、本院卷第51頁至52頁、第54頁至第56頁），
    核與告訴人甲○○於警詢及偵查所指訴之情節相符（見上開
    偵查卷第6 頁至第7 頁、第42頁至第43頁），並有內政部警
    政署刑事警察局96年5 月23日刑醫字第0960077555號鑑驗書
    、臺北市政府警察局士林分局現場勘查報告書、竊盜案現場
    圖、刑案現場照片16張等在卷可稽（見前揭偵查卷第13頁至
    第25頁），足認被告上開自白與事實相符，堪以採信，本件
    事證明確，被告竊盜犯行堪以認定。
三、核被告所為，係犯刑法第321 條第1 項第2 款之踰越安全設
    備竊盜罪。被告有如犯罪事實欄所載之犯罪科刑執行紀錄，
    此有臺灣高等法院被告前案紀錄表存卷可查（見本院卷第4
    頁至第11頁），其於有期徒刑執行完畢後5 年以內，故意再
    犯本件有期徒刑以上之罪，構成累犯，依修正後刑法第47條
    第1 項規定加重其刑。爰審酌被告正值壯年，四肢健全，不
    思以正途獲取財物，竟任意侵入他人店鋪行竊，造成被害人
    財產損失，兼衡其犯罪動機、目的、手段，被告所竊得之財
    物價值，及被告犯後坦承犯行，態度尚稱良好等一切情狀，
    量處如主文所示之刑，以資懲儆。因被告犯罪時間在96年4
    月24日以前，亦無其他不合中華民國96年罪犯減刑所定不得
    減刑之情形，爰依中華民國96年罪犯減刑條例第2 條第1 項
    第3 款、第7 條規定，減其宣告刑二分之一，即減為有期徒
    刑3 月又15日，並依據中華民國96年罪犯減刑條例第9 條之
    規定諭知易科罰金之折算標準。而有關易科罰金之折算標準
    ，因被告行為後，刑法業於94年2 月2 日修正公布，並於95
    年7 月1 日施行，參酌最高法院95年5 月23日刑事庭第8 次
    會議決議，修正後刑法第2 條第1 項之規定，係規範行為後
    法律變更所生新舊法律比較適用之準據法，於刑法施行後，
    應適用修正後刑法第2 條第1 項之規定，為「從舊從輕」之
    比較。另於比較時應就罪刑有關之共犯、未遂犯、想像競合
    犯、牽連犯、連續犯、結合犯，以及累犯加重、自首減輕暨
    其他法定加減原因（如身分加減）與加減比例等一切情形，
    本於統一性及整體性原則，綜其全部罪刑之結果而為比較，
    茲就比較情形說明如下：修正前刑法第41條第1 項前段規定
    「犯最重本刑為5 年以下有期徒刑以下之刑之罪，而受6 個
    月以下有期徒刑或拘役之宣告，因身體、教育、職業、家庭
    之關係或其他正當事由，執行顯有困難者，得以1 元以上3
    元以下折算1 日，易科罰金」，又被告行為時之易科罰金折
    算標準，修正前罰金罰鍰提高標準條例第2 條（現已刪除）
    規定，就其原定數額提高為100 倍折算1 日，則本件被告行
    為時之易科罰金折算標準，最高以銀元300 元折算1 日，經
    折算為新臺幣幣值後，為以新臺幣900 元折算為1 日。而修
    正後刑法第41條第1 項前段規定「犯最重本刑為5 年以下有
    期徒刑以下之刑之罪，而受6 個月以下有期徒刑或拘役之宣
    告者，得以新臺幣1,000 元、2,000 元或3,000 元折算1 日
    ，易科罰金」，比較修正前後之易科罰金折算標準，以修正
    前之規定較有利於被告，本院爰依修正前刑法第41條第1 項
    前段之規定，諭知減刑後易科罰金之折算標準。
據上論斷，應依刑事訴訟法第273 條之1 第1 項、第299 條第1
項前段，刑法第2 條第1 項前段、第321 條第1 項第2 款、第47
條第1 項，修正前刑法第41條第1 項前段，刑法施行法第1 條之
1、 修正刪除前罰金罰鍰提高標準條例第2 條，現行法規所定貨
幣單位折算新臺幣條例第2 條，中華民國96年罪犯減刑條例第2
條第1 項第3 款、第7 條、第9 條，判決如主文。
本案經檢察官吳維雅到庭執行職務。
中    華    民    國    97    年    5     月    23    日
                  刑事第四庭法  官  高雅敏
以上正本證明與原本無異。
如不服本判決，應於收受送達後10日內向本院提出上訴書狀，其
未敘述上訴理由者，應於上訴期間屆滿後20日內向本院補提理由
書狀。
                            書記官  田瑾俐
中    華    民    國    97    年    5     月    23    日
附錄本案論罪科刑法條全文：
刑法第321條
犯竊盜罪而有左列情形之一者，處6月以上、5年以下有期徒刑：
一  於夜間侵入住宅或有人居住之建築物、船艦或隱匿其內而犯之
    者。
二  毀越門扇、牆垣或其他安全設備而犯之者。
三  攜帶兇器而犯之者。
四  結夥三人以上而犯之者。
五  乘火災、水災或其他災害之際而犯之者。
六  在車站或埠頭而犯之者。
前項之未遂犯罰之。


司法院資訊處製作；財團法人民間司法改革基金會備份。
